# 无偿划转子公司的账务处理

提问人：hubin8766386 时间：2020-06-28 20:33:07
求助大神，在实务操作中遇到的问题如下：
A是集团公司，B，D是B的全资子公司，现要求B将D百分百股权无偿划转给C，协议基准日是2020.1.1，划转日是2020.6.30，协议中规定过渡期损益由C承担。请问： 1 、B企业合并层1-6月份的利润表依旧保留吗？该如何处理？
2 、B企业无偿划转C时，在合并报表需要长投成本法转权益法吗？

回答人：chenyiwei
1 、由于划转完成日是 2020 年 6 月 30 日，故B公司仍需合并D公司 2020 年 1 ～ 6 月的利润表。
2 、B的合并报表层面可以延续此前的编制方法将D的 1 ～ 6 月份利润表并入，具体编制时是否模拟权益法调整，属于个人习惯问题，并无统一规定。